【裁判字號】    89,易,1016
【裁判日期】    890831
【裁判案由】    竊盜
【裁判全文】
臺灣屏東地方法院刑事判決                        八十九年度易字第一一六號
    公  訴  人  臺灣屏東地方法院檢察署檢察官
    被      告  甲○○
右列被告因竊盜案件，經檢察官提起公訴（民國八十九年度偵字第三八三七號），本
院判決如左：
    主  文
甲○○竊盜，處有期徒刑參月。
    事  實
甲○○於民國（下同）八十八年六月二十九日某時，意圖為自己不法之所有，在高雄
市○○區○○里○○街七十五巷七十號附近，竊取李清月所有之車號ＸＷ─二一二八
號自用小貨車，得手後供己使用，迄至八十九年六月二十八日十九時四十分許，在屏
東縣內埔鄉○○○道，因駕駛該車未懸掛車牌，為警攔檢查獲。案經內政部警政署國
道公路警察局省道第三隊移送臺灣屏東地方法院檢察署檢察官偵查起訴。
    理  由
一、訊據被告甲○○矢口否認有前開竊盜犯行，辯稱該輛汽車係其於一、二年前以新
    台幣三千元（下同）之代價向案外人陳連生所購買，購買時並無鑰匙，是其自行
    以接電線之方式發動等語。然查：
（一）前開汽車為李清月所有，係李清月之子梁佑誠於八十八年六月二十九日晚間七
      時許，在高雄市市○○區○○里○○街七十五巷七十號附近遭竊之事實，已經
      梁佑誠於警訊中指陳明確，並有車輛竊盜、車牌失竊資料個別查詢報表及梁佑
      誠所出具之贓物認領保管單各一紙可稽。
（二）被告於警、偵訊中一再陳稱，該部汽車係其於三年前以三千元之代價向陳連生
      所購買，此有其警、偵訊筆錄可按，其雖於本院審理中改稱，其在警、偵訊中
      係稱其開始拾荒迄今已有約三年，然該車實係於一、二年前所買等語，但查被
      告於警訊中，警員曾經五度訊問及是否於三年前所購買，被告均表示確係於三
      年前所購買，又於警員問其為何該車係於一年前失竊，而其卻稱於三年前購入
      時，答稱不知道、與其無關等語，而偵訊筆錄亦明確記載被告係答稱於三年前
      購入該車，足見被告確於警、偵訊中供稱於三年前購入該車，然該車實係於一
      年前即八十八年六月間所失竊，已如前述，是被告所辯其於三年前購入該車之
      詞，即無可採。
（三）被告所稱係向案外人陳連生於一年前以三千元之代價購入一節，已為證人陳連
      生於警訊中所否認，有警訊筆錄可按，並經證人於警訊中當場與被告對質，而
      被告亦自承並無其他人知悉其曾向陳連生購入此部汽車，是被告所稱該部汽車
      係其向陳連生所購入一節，即難採信。
（四）被告辯稱其係向陳連生購買該部汽車，但卻由其自己設法發動汽車，又未取得
      車籍資料，更無鑰匙，而其向陳連生買車之事復無第三人知悉，是其所陳述之
      交易情節，顯與常情不符而難採信。
（五）被告自稱其向陳連生購買該車時並無鑰匙，並前於偵查中稱其係以自備鑰匙發
      動該車，又於本院審理中改稱係自行以接電線之方式發動該車，然不論其實際
      上係以何種方式發動該車，均足見其自己確有能力自行發動並竊取該車。縱上
      所述，被告所辯均不足採信，其竊盜犯行應堪認定。
二、核被告甲○○所為，係犯刑法第三百二十條第一項之竊盜罪。審酌被告前未曾受
    刑之宣告，有其前科表可稽，素行非劣、犯罪之動機、手段、目的、所竊得之汽
    車已有十餘年車齡，價值非高、犯後一再飾詞否認犯行等一切情狀，爰酌情量處
    如主文所示之刑。
據上論斷，應依刑事訴訟法第二百九十九條第一項前段，刑法第三百二十條第一項，
罰金罰鍰提高標準條例第一條前段判決如主文。
本案經檢察官許英輝到庭執行職務。
中      華      民      國      八十九      年    八    月    三十一    日
                                      臺灣屏東地方法院刑事第一庭
                                          法  官    莊鎮遠
右正本證明與原本無異。
對於本判決如有不服應於收受送達後十日內向本院提出上訴書狀上訴於台灣高等法院
高雄分院並按他造當事人之人數附具繕本。
                                          書記官    吳光璵
中      華      民      國      八十九      年    八    月    三十一    日
附錄本判決論罪之法條：
刑法第三百二十條第一項
意圖為自己不法之所有或第三人不法之所有，而竊取他人之動產者，為竊盜罪，
處五年以下有期徒刑、拘役或五百元以下罰金。


司法院資訊處製作；財團法人民間司法改革基金會備份。
